ACORDAO-COMPLETO-2526103

ACÓRDÃO DE RELAÇÃO

ACÓRDÃO DE RELAÇÃO 806/2022 ATA 4/2022 - SEGUNDA CÂMARA

Acórdão 806/2022-TCU-Segunda Câmara
VISTO e relacionado este ato de concessão de aposentadoria emitido pelo Tribunal Regional do Trabalho da 1ª Região/RJ;  
Considerando que, por meio do item 1.7.2 do Acórdão 18192/2021-TCU-Segunda Câmara, relator Ministro Raimundo Carreiro, o Colegiado considerou ilegal o ato e proferiu as seguintes determinações à unidade jurisdicionada
 "1.7.2. determinar ao órgão/entidade responsável pela concessão que: 
1.7.2.1. no prazo quinze dias, contados da ciência, providencie o destaque da parcela de quinto incorporada com amparo em função comissionada exercida entre 8/4/1998 e 4/9/2001 e transforme-a em Parcela Compensatória a ser absorvida por reajustes futuros, consoante decidido pelo Supremo Tribunal Federal no RE nº 638.115/CE, sob pena de responsabilidade solidária da autoridade administrativa omissa; 
1.7.2.2. emita novo ato de aposentadoria do interessado Marco Antonio Mello Miranda (Ato n. 21606/2019) , livre da irregularidade apontada, disponibilizando-o a este Tribunal, por meio do Sistema e-Pessoal, nos termos e prazos fixados na IN-TCU 78/2018; 
1.7.2.3. no prazo de trinta dias, contados da ciência, disponibilize a este Tribunal, por meio do Sistema e-Pessoal, comprovante da data em que o interessado tomou conhecimento deste Acórdão, conforme art. 21, inciso I, da IN-TCU 78/2018;"
Considerando que o Tribunal Regional do Trabalho da 1ª Região/RJ foi notificado da deliberação em 10/11/2021 (peça 10) ;
 Considerando o requerimento à peça 11, de 12/11/2021, em que a unidade jurisdicionada solicitou prazo adicional 30 dias para cumprimento da deliberação;  
Considerando que o TRT-1, em 27/12/2021, acostou ao processo suas informações sobre o cumprimento das determinações (peças 14 e 15) ; e
Considerando, por fim, a proposta da Sefip à peça 13 para conceder prazo adicional de 30 dias ao órgão requerente;
ACORDAM os Ministros do Tribunal de Contas da União, com fulcro no art. 143, inciso V, alínea "e", do Regimento Interno do TCU, em autorizar, nos termos do art. 183, parágrafo único, do RI/TCU, a prorrogação de prazo pleiteada e encaminhar os autos à Sefip para exame das respostas encaminhadas pela unidade jurisdicionada (peças 14 e 15) . 
1. Processo TC-Processo 040.082/2021-0 (APOSENTADORIA) 
	1.1. Interessado: Marco Antonio Mello Miranda (XXX.211.977-XX) .
	1.2. Órgão/Entidade: Tribunal Regional do Trabalho da 1ª Região/RJ.
	1.3. Relator: Ministro Antonio Anastasia.
	1.4. Representante do Ministério Público: Procurador Rodrigo Medeiros de Lima.
	1.5. Unidade Técnica: Secretaria de Fiscalização de Integridade de Atos e Pagamentos de Pessoal e de Benefícios Sociais (Sefip) .
	1.6. Representação legal: não há.
	1.7. Determinações/Recomendações/Orientações: não há.

Segunda Câmara

Marco Antonio Mello Miranda (XXX.211.977-XX).

ANTONIO ANASTASIA

não há.

Procurador Rodrigo Medeiros de Lima.

APOSENTADORIA (APOS)

Secretaria de Fiscalização de Integridade de Atos e Pagamentos de Pessoal e de Benefícios Sociais (Sefip).